臺灣臺中地方法院交通事件裁定　　　 100年度交聲字第2756號
　　　　　　　　　　　　　　　　　 100年度交聲字第2757號
原處分機關　交通部公路總局臺中區監理所
異　議　人
即受處分人　杜佩馨
上列異議人即受處分人因違反道路交通管理處罰條例案件，對於
交通部公路總局臺中區監理所於民國100年1月31日所為裁決處分
（案號：中監違字第裁60-G0H274940號）以及民國100年1月18日
所為裁決處分（案號：中監違字第裁60-G0H271547號）不服，聲
明異議，本院裁定如下：
    主  文
異議均駁回。
    理  由
一、原處分意旨略以：異議人即受處分人杜佩馨所有之車牌號碼
    3967-LQ號自用小客車（下稱系爭車輛），分別於民國99年9
    月29日16時53分許、99年 9月17日11時48分許，在臺中市○
    ○路○段（福科國中）、臺中市○○路99 -38號前，因「在
    禁止臨時停車處所停車」、「限速50公里，經檢定合格儀器
    測照，時速68公里，超速18公里（未滿20公里）」之違規，
    經臺中市政府警察局第六分局永福派出所、臺中市政府警察
    局交通隊直屬第一分隊員警分別依違反道路交通管理處罰條
    例第56條第1項第1款、第40條逕行舉發。異議人均未於期限
    內到案，原處分機關遂先後於100年1月31日、100年1月18日
    以中監違字第裁60 -G0H274940號、G0H271547號裁決書，裁
    處異議人在禁止臨時停車處所停車違規罰鍰新臺幣（下同）
    1,200 元；行車速度，超過規定之最高時速未滿20公里罰鍰
    2,000元，並記違規點數1點等語。
二、本件異議意旨略以：異議人長年居住國外，並非系爭車輛駕
    駛人，紅單寄送地點為異議人過去之居住地，該地並已拆除
    重建，因此未收受紅單，亦未支付等語。
三、按受處分人不服道路交通管理處罰條例第 8條所定主管機關
    所為之處罰者，得於接到裁決書之翌日起20日內，向管轄地
    方法院聲明異議，道路交通管理處罰條例第87條第 1項定有
    明文，又交通法庭認聲明異議不合法律上之程式，且無從補
    正者，應以裁定駁回之，道路交通事件處理辦法第17條前段
    亦定有明文。次按，處理違反道路交通管理事件，有關文書
    送達之程式，依行政程序法之規定，違反道路交通管理事件
    統一裁罰基準及處理細則第 5條定有明文。而依行政程式法
    第72條第 1項前段規定：「送達，於應受送達人之住居所、
    事務所或營業所為之。」，又依行政程式法第73條第 1項規
    定：「於送達處所不獲會晤應受送達人時，得將文書付與有
    辨別事理能力之同居人、受僱人或應送達處所之接收郵件人
    員而為送達。」從而，當文書付與有辨別事理能力之受送達
    人或其同居人、受僱人時，即屬合法送達，至於上開人等何
    時轉交或實際上有無轉交應受送達人，均與合法送達之效力
    不生影響。
四、經查：異議人自95年 8月24日起即設籍在「臺中市○○區○
    ○里○○○路77號 7樓」，迄今未遷出，且異議人聲明異議
    狀中個人資料欄住所地亦載為上址，有本院經內政部戶政司
    戶役政資料電子閘門系統查詢之異議人個人基本資料查詢結
    果、全戶戶籍資料（完整姓名）查詢結果及異議人之聲明異
    議狀各1份可參，則原處分機關就上開2件違規分別於100年1
    月31日、100年1月18日裁決後，均依上揭地址為送達，並無
    違誤。雖異議人主張其長年居住國外，送達舉發單時不在國
    內云云，惟觀諸上開全戶戶籍資料，未有註記居住國外紀錄
    ，可知縱居國外屬實，均未達戶籍法第16條第3項所定2年之
    應遷出戶籍之期間，是縱異議人一時不在國內，前揭「臺中
    市○○區○○里○○○路77號 7樓」仍係異議人在國內之有
    效住所。另上開「臺中市○○區○○里○○○路77號 7樓」
    房屋乃藝術皇家三期大樓區分所有建物，是屬藝術皇家三期
    大樓管理委員會管理等情，亦有藝術皇家三期大樓管理委員
    會100 年10月31日(100)藝字第1001031號函可參，而本案上
    開裁決書業經原處分機關交付郵局掛號郵寄異議人之前開戶
    籍地址，因均未獲會晤異議人，分別於100年2月 1日（中監
    違字第裁60-G0H274940號裁決書）、100年1月21日（中監違
    字第裁60-G0H271547號裁決書）由受僱人即藝術皇家三期大
    樓管理員江慶華蓋用「藝術皇家三期大樓管理委員會收發章
    」並簽名代為收受而合法送達一節，亦有交通部公路總局臺
    中區監理所送達證書 2紙附卷可稽，揆諸上開規定，本件違
    反道路交通管理事件裁決書已分別於100年2月 1日、100年2
    月21日合法送達予異議人。又異議人之送達地為臺中市，與
    原處分機關所在地之改制前臺中縣大肚鄉並非同一鄉、鎮○
    市○○○道路交通事件處理辦法第11條、法院訴訟當事人在
    途期間標準第2條第1項、第4條第1項第 2款之規定，其在途
    期間為3日。是以，上開2件異議人之聲明異議期間應自上開
    裁決書送達之翌日即100年2 月2日及100年1月22日，再加計
    在途期間3日，即分別至100 年2月24日及100年2月14日（原
    屆滿日100年2月13日為週日休假日，延至次一上班日）屆滿
    ，惟異議人遲至100年9月19日始具狀就上開 2件裁決聲明異
    議，有其聲明異議狀上蓋用之交通部公路總局臺中區監理所
    臺中市監理站收文章可按，其異議顯已逾上開20日之法定異
    議期間，且無從命其補正，自應均予以駁回。
五、據上論斷，應依道路交通管理處罰條例第87條第2項，道路
    交通事件處理辦法第17條前段，裁定如主文。
中    華    民    國   100    年    11    月    14    日
                      交通法庭  法  官  林美玲
以上正本證明與原本無異。
如不服本裁定應於送達後5日內向本院提出抗告狀。
                                書記官  黃珮華
中    華    民    國   100    年    11    月    14    日